# 你好，请问股东分配大于期末未分配利润应如何进行账务处理？

提问人：cncrchm 时间：2011-08-27 21:09:20
请教一下，在审计中碰到一家公司， 2008 年初公司未分配利润 500 万， 2008 年公司全额分配给股东，后发现出现前期差错更正，更正后的未分配利润为 450 万，这种情况应如何进行账务处理，是否作为重大会计差错进行更正呢？这样就造成多分配利润了，谢谢。

回答人：chenyiwei
对导致 2008 年初未分配利润出现差错的会计处理事项，根据其对财务报表的影响程度确定是否需要追溯调整。 如果追溯调整，导致2008 年初未分配利润被调减到低于 2008 年内的利润分配额的，则公司可以与股东（ 2008 年作出利润分配决议时的股东，不是现在的股东）协商，请求股东退还当初多分的利润（或者冲抵以后年度的利润分配或者其他与股东之间的往来款项）。如果确已无法追缴的，则也只能如实反映在报表上了，即 2008 年利润分配决议实施后的未分配利润实际上是-50万元。